臺灣高等法院高雄分院刑事裁定　　　　　　　　　　九十一年度毒抗字第二六三號
　　抗　告　人
　　即　被　告　甲○○
　　選任辯護人　黃進祥　律師
　　　　　　　　江順雄
　　　　　　　　黃建雄
右抗告人因聲請觀察勒戒案件，不服臺灣高雄地方法院中華民國九十一年十月九日裁
定（九十一年度毒聲字第六五五六號），提起抗告，本院裁定如左：
    主  文
抗告駁回。
    理  由
一、抗告意旨略以：抗告人即被告甲○○於民國九十一年六月底，因感冒而前往藥房
    自行購買「國安糖漿」服用，嗣於同年六月三十日下午五時三十分許，與友人在
    高雄市○○○路一一０號地下室「Ｅ９」ＰＵＢ為警查獲，抗告人可能服用前述
    糖漿或與他人尿液相混，致尿液檢驗呈ＭＤＭＡ陽性反應，抗告人並無施用第二
    級毒品ＭＤＭＡ，為此提起抗告云云。
二、原裁定略以：被告甲○○於九十一年六月三十日下午五時三十分許回溯二十四小
    時內之某時，在某不詳處所，施用第二級毒品ＭＤＭＡ，為警於九十一年六月三
    十日下午五時三十分許，在高雄市苓雅區○○○路一一○號地下室「Ｅ９ＰＵＢ
    」內查獲，被告經警查獲時所採集之尿液，經送高雄市立凱旋醫院檢驗之結果，
    呈現ＭＤＭＡ之陽性反應，有該醫院九十一年七月十九日高市凱醫檢字第００５
    ５０號煙毒尿液檢驗成績書附卷可稽，爰依毒品危害防制條例第二十條第一項、
    觀察勒戒處分執行條例第三條第一項，裁定應送勒戒處所處所觀察、勒戒。
三、訊據被告甲○○雖否認其有施用第二級毒品ＭＤＭＡ犯行，而以前開抗告意旨等
    語置辯。然查：
  (一)按甲基亞甲二氧基苯乙基胺（即ＭＤＭＡ），係屬毒品危害防制條例第二條第二
    項第二款列管之第二級毒品，而犯毒品危害防制條例第十條（即施用第一、二級
    毒品）之罪者，檢察官應先將被告送勒戒處所觀察、勒戒，其期間不得逾一月，
    毒品危害防制條例第二十條第一項定有明文。
  (二)被告於九十一年六月三十日下午五時三十分許，在前述ＰＵＢ為警查獲後採集之
    尿液，由其以代碼簽封送驗，經高雄市立凱旋醫院以免疫學分析法及GC／MS方法
    （即氣相層析質譜儀分析法）檢驗，其中GC／MS方法係以氣相層析質譜儀作藥物
    及其代謝物之定性及定量分析，已甚精密，不會有偽陽性反應產生，而被告之尿
    液經此二道檢驗結果，呈第二級毒品ＭＤＭＡ之陽性反應之事實，有尿液採證代
    碼對照表及高雄市立凱旋醫院九十一年七月十九日高市凱醫檢字第００五五０號
    煙毒尿液檢驗成績書影本各一紙在卷可稽（見原審卷第五、六頁）。
  (二)被告所辯「係服用國安感冒糖漿，致其尿液檢驗呈現毒品ＭＤＭＡ陽性反應」，
    固提出「國安感冒液」外包裝一只為據，然ＭＤＭＡ係國內禁止使用之第二級毒
    品，衛生署許可上市之合法藥品均不含該成分一節，亦據本院於另案（九十一年
    度毒抗字第二六四號）調查時函請衛生署說明，有該署管制藥品管理局九十一年
    九月二十三日管檢字第一一００００號函一份在卷足稽，則依被告所提之「國安
    感冒液」外包裝觀之，業已載明「衛署藥製字第０三二二四五號」字樣，堪認該
    藥品係屬衛生署許可上市之合法藥品，揆諸前開說明，本件被告縱有服用「國安
    感冒液」（按被告未據提出任何具體事證，足佐其於為警查獲前確有服用該藥之
    情，且其於為警查獲後之兩次警訊中，均未提及其有服用感冒糖漿等語），而此
    藥品既不含毒品ＭＤＭＡ成分，被告服用後之尿液自亦無從檢出有何毒品ＭＤＭ
    Ａ陽性反應可能，故被告於本院具狀聲請再予重新檢驗尿液云云，即無必要。是
    被告確有施用第二級毒品ＭＤＭＡ犯行甚明。
  (三)綜上所述，原審因而依據毒品危害防制條例第二十條第一項及觀察勒戒處分執行
    條例第三條第一項，裁定送勒戒處所觀察、勒戒，經核並無不合。被告仍執前詞
    提起抗告，指摘原裁定不當，為無理由，應予駁回。
據上論斷，應依刑事訴訟法第四百十二條，裁定如主文。
中    華    民    國      九十一      年      十一      月     二十五   日
                              臺灣高等法院高雄分院刑事第六庭
                                  審判長法官  王憲義
                                        法官  謝靜雯
                                        法官  張意聰
右正本證明與原本無異。
不得再抗告。
                                  法院書記官  王婉蓉
中    華    民    國      九十一      年      十一      月     二十五   日
